【裁判字號】    99,撤緩更,1
【裁判日期】    990510
【裁判案由】    聲請撤銷緩刑
【裁判全文】
臺灣新竹地方法院刑事裁定             99年度撤緩更字第1號
聲  請  人  臺灣新竹地方法院檢察署檢察官
受  刑  人  甲○○
上列聲請人因受刑人犯縱放人犯案件（最高法院98年度台上字第
1918號），聲請撤銷緩刑之宣告（98年度執聲字第1209號），經
本院於民國99年1 月11日以98年度撤緩字第108 號裁定，聲請人
不服而提起抗告，再經臺灣高等法院以99年度抗字第189 號撤銷
原裁定、發回本院，本院更為裁定如下：
    主  文
聲請駁回。
    理  由
一、聲請意旨略以：受刑人甲○○因犯脫逃案件，經最高法院於
    民國98年4 月9 日以98年度台上字第1918號（96年度偵字第
    1447號）判處有期徒刑7 月，同時宣告緩刑5 年，並應向國
    庫支付新臺幣（下同）10萬元確定。惟其於緩刑期前即96年
    1 月19日更犯貪污罪，經最高法院於98年10月15日以98年度
    台上字第6028號判決判處有期徒刑10月，禠奪公權1 年，於
    98年10月15日確定。足認原宣告之緩刑難收期預期效果，而
    有執行刑罰之必要。核該受刑人所為，已合於刑法第75條第
    1 項第2 款所定撤銷緩刑宣告之原因，爰依刑事訴訟法第47
    6 條規定聲請撤銷等語。
二、經查：
（一）受刑人甲○○前因涉犯圖利罪（下稱A 罪）、縱放人犯罪
      （下稱B 罪）、湮滅刑事證據罪（下稱C 罪）、利用職務
      機會詐取財物罪（下稱D 罪）。經檢察官提起公訴，歷審
      判決如下：(1)本院以90年度訴字第544 號判決，認定A 罪
      、B 罪部分均有罪，C 罪及D 罪部分無罪，A 、B 罪部分
      應執行有期徒刑2 年、緩刑5 年、應向國庫支付10萬元、
      褫奪公權2 年。(2)經檢察官提起上訴，臺灣高等法院以97
      年度上訴字第4404號判決，撤銷A 罪及應執行刑之宣告，
      仍認定A 罪部分有罪，改判A 罪有期徒刑1 年8 月、褫奪
      公權2 年；減為有期徒刑10月、褫奪公權1 年（主文第1
      、2 項）。其餘上訴（即B 罪、C 罪、D 罪部分）均駁回
      。撤銷改判部分與駁回上訴部分，定其應執行有期徒刑1
      年4 月、緩刑5 年、應向國庫支付10萬元、褫奪公權1 年
      （主文第4 項）。(3)再經被告就上開A 罪、B 罪部分提起
      上訴，最高法院以98年度台上字1918號判決，僅就A 罪部
      分撤銷發回，其他上訴駁回。(4)復經臺灣高等法院以98年
      度上更(一)字第258 號判決，就發回之A 罪部分，改判有期
      徒刑1 年8 月、褫奪公權2 年；減為有期徒刑10月、褫奪
      公權1 年。(5)被告提起上訴，最高法院以98年度台上字第
      6028號判決駁回上訴確定等情，有各該刑事判決書及本院
      被告前案紀錄表等件在卷可憑。
（二）茲聲請人以脫逃罪（按係縱放人犯罪，即B 罪）部分，業
      經最高法院於98年4 月9 日以98年度台上字第1918號判處
      有期徒刑7 月、緩刑5 年、應向國庫支付10萬元確定。而
      受刑人於緩刑期前即96年1 月19日更犯貪污罪（按係圖利
      罪，即A 罪）部分，另經最高法院於98年10月15日以98年
      度台上字第6028號判決判處有期徒刑10月、禠奪公權1 年
      ，於98年10月15日確定，依刑法第75條第1 項第2 款之規
      定，撤銷B 罪部分之緩刑5 年宣告乙節。然查：
    １、觀諸前開（一）(2)之臺灣高等法院97年度上訴字第4404
        號判決主文，臺灣高等法院改判A 罪刑責後，將該案有
        罪部分（即A罪係改判、減刑後之有期徒刑10月；B罪係
        一審判決之減為有期徒刑7 月）定應執行有期徒刑1年4
        月、緩刑5年、應向國庫支付10萬元、褫奪公權1年。可
        見，該判決所宣告之緩刑5 年，係針對A罪、B罪定執行
        刑為1年4月之後，就該1年4月之刑期，宣告緩刑5 年，
        並非分別就A罪、B罪之刑期後，各宣告緩刑。從而，尚
        不得解釋為宣告A罪緩刑5年、且宣告B罪緩刑5年之意，
        至為灼然。
    ２、再觀諸前開(3)之最高法院98年度台上字1918號判決主文
        ，僅諭知就A 罪部分撤銷發回、其他上訴駁回。可知，
        該判決並未撤銷原審判決所諭知應執行部分，遑論撤銷
        緩刑之宣告，從而，原審判決諭知之定執行刑1 年4 月
        、緩刑5 年宣告，究竟有無遭最高法院撤銷或維持，尚
        屬未明。
    ３、承前說明，聲請人徒以上開(2)、(3)所示判決內容，逕行
        認定B 罪部分，係經最高法院宣告緩刑5 年乙節，難認
        有據。
（三）按依刑事訴訟法第483 條規定：「當事人對於有罪裁判之
      文義有疑義者，得向諭知該裁判之法院聲明疑義」。查本
      案就B 罪緩刑宣告究竟有無存在？期間為何？均屬未明，
      有待最高法院說明該疑義，且基於審判獨立之立場，本院
      尚不得越俎代庖而自為解釋判決之疑義。從而，聲請人宜
      先援引刑事訴訟法第483 條規定，向最高法院聲明疑義，
      俟釐清本案就B 罪緩刑宣告究竟有無存在？期間為何？等
      疑義後，再據為聲請撤銷緩刑之依憑，附此敘明。
（四）綜上所述，本件聲請難認於法相合，應予駁回。
四、爰依刑事訴訟法第220條，裁定如主文。
中    華    民    國    99    年    5     月    10    日
                  刑事第四庭  法  官  黃美文
以上正本證明與原本無異。
如不服本裁定，應於裁定送達後5日內向本院提出抗告狀。
中    華    民    國    99    年    5     月    10    日
                              書記官  劉亭筠

司法院資訊處製作；財團法人民間司法改革基金會備份。
